# 品质扣款，以及库存商品损失，设备上承担如何做会计处理。

提问人：木易彐火の风 时间：2020-06-02 13:33:11
1 、单位A由于设备供应商B提供的设备存在品质问题，导致单位A的客户C使用该设备生产出的相关产品时存在缺陷。造成客户C品质扣款A， 100 万，另外未发货的定制库存商品，客户拒收造成A损失 80 万。 2 、A和B协商，由B负担其中的50%，即品质扣款的 50 万和库存商品成本的 40 万。 3 、B的设备经过修理后可以正常使用。
会计处理：是否应该是： 1 借：应收 -100应付账款 50 贷：营业收入 -50
借：资产减值损失 40 应付账款 40 贷：库存商品 80
还是：
2 、
借：应收 -100贷：营业收入 -100
借：资产减值损失 80 贷：库存商品 80
借：应付账款 90 贷：营业外收入 90

回答人：chenyiwei
首先，对客户C的品质扣款和商品被客户拒收造成的报废损失，及时计入损益。前者调整收入，后者计入管理费用或者营业外支出。
其次，对不合格设备的修理费计入当期损益（管理费用）。
在此基础上，收到该设备供应商的赔偿款，计入营业外收入。

提问人：rebeccadc1985 时间：2020-06-03 11:57:00
请教陈版：
A针对客户C的品质扣款，冲减营业收入，这个可以理解。如果是正常的品质不良，可以做入销售费用，但是这个非正常的大批次的不良，应该冲减销售收入；
A因客户C拒收的损失，属于非正常经营产生的，做入营业外支出也可以理解；
A针对设备的维修费计入管理费用，也明白的；
A针对这些损失对设备供应商B的追讨索赔，关于品质不良的 50 万，做入营业外收入也没问题；
但是A针对B的拒收损失索赔，也就是 40 万，为什么要记入营业外收入呢？而不是冲销A的营业外支出？我觉得这个 40 是对这个拒收损失的责任追讨，按理说公司损失不是应该扣除责任人赔款后的金额计入损失呢？
还请陈版帮我解答一下，麻烦您了。

回答人：chenyiwei
如能分清楚赔款的构成和具体针对的损失项目，这样处理也可以。但营业外收支本身没有对应配比的概念。